臺灣臺南地方法院刑事判決　　　　　　　100年度易字第723號
公　訴　人　臺灣臺南地方法院檢察署檢察官
被　　　告　龔文國
　　　　　　蔡俊雄
上列被告等因傷害等案件，經檢察官提起公訴（一００年度偵字
第四五０六、六二三三號），本院判決如下：
    主  文
龔文國公然侮辱人，處罰金新臺幣伍仟元，如易服勞役，以新臺
幣壹仟元折算壹日。
蔡俊雄傷害人之身體，處有期徒刑肆月，如易科罰金，以新臺幣
壹仟元折算壹日。
    事  實
一、龔文國於民國九十九年十一月六日上午八時許，駕駛遊覽車
    行經臺南市麻豆區地藏庵附近安業路段與安業堤防前之路口
    時，適蔡俊雄駕駛遊覽車亦行至該路口，兩車於會車時疑似
    發生擦撞，龔文國、蔡俊雄二人下車查看後，進而發生口角
    爭執。龔文國竟基於公然侮辱人之犯意，當場在該處路旁，
    以「幹你娘」等語辱罵蔡俊雄。蔡俊雄因遭龔文國出言辱罵
    ，心生不滿，即基於傷害他人身體之犯意，持鐵鎚追打毆擊
    龔文國，致龔文國受有左手擦挫傷、右膝擦傷及雙側小腿撕
    裂傷等傷害。
二、案經龔文國、蔡俊雄分別訴由臺灣臺南地方法院檢察署檢察
    官偵查起訴。
    理  由
壹、程序部分：
    本案以下所引用之相關證人於警詢、偵查中之供述，及其他
    具傳聞性質之證據資料，公訴人及被告於本院調查證據時，
    知有各該證據，而未於言詞辯論終結前就其證據能力聲明異
    據，本院審酌各該證據均非違法蒐證取得之證據，其作成之
    情況為適當，爰依刑事訴訟法第一百五十九條之五第二項規
    定，認應具證據能力。
貳、實體部分：
一、被告蔡俊雄對於其於上揭時地，傷害龔文國身體之事實，供
    認不諱，並經龔文國指訴綦詳，且據證人呂芳琴證稱甚明，
    復有臺灣基督長老教會新樓醫療財團法人診斷證明書、國立
    成功大學醫學院附設醫院診斷證明書附卷可稽，事證明確，
    是被告蔡俊雄之傷害犯行堪以認定。
二、被告龔文國對於其曾於上開時地，因會車疑似發生擦撞之事
    ，與蔡俊雄理論等情固不諱言，惟否認以「幹你娘」等語辱
    罵蔡俊雄。然查被告龔文國如何於於上開時地，因會車疑似
    發生擦撞之事，與蔡俊雄理論，而以「幹你娘」等語辱罵蔡
    俊雄等情，業據蔡俊雄於警詢、偵查中及本院審理時指陳綦
    詳，並經證人即當時搭乘蔡俊雄所駕駛遊覽車之楊連中、蘇
    水木於偵查中及本院審理時證述甚明，足見被告龔文國確有
    公然侮辱蔡俊雄情事至為明確。被告龔文國所為上述辯解，
    係屬事後卸責之詞，不足採信。至於證人呂芳琴雖證稱：當
    時龔文國並未以「幹你娘」等語辱罵蔡俊雄等情。惟呂芳琴
    為龔文國之姨母，所為此項證述，係屬事後迴護龔文國之詞
    ，委無足採，是被告龔文國之公然侮辱蔡俊雄犯行堪以認定
    。
三、核被告龔文國所為，係犯刑法第三百零九條第一項之公然侮
    辱人罪。被告蔡俊雄所為，係犯刑法第二百七十七條第一項
    之傷害罪。爰審酌被告等犯罪之動機、目的、手段、所生危
    害，及犯罪後並未和解等一切情狀，分別量處如主文第一項
    、第二項所示之刑，並就被告龔文國諭知如易服勞役之折算
    標準，及就被告蔡俊雄諭知如易科罰金之折算標準，以資懲
    儆。
據上論斷，應依刑事訴訟法第二百九十九條第一項前段，刑法第
二百七十七條第一項、第三百零九條第一項、第四十一條第一項
前段、第四十二條第三項前段，刑法施行法第一條之一，判決如
主文。
本案經檢察官孫昱琦到庭執行職務
中    華    民    國    100   年    8   月    18      日
                  刑事庭  法  官  吳三龍
以上正本證明與原本無異。
如不服本判決應於收受本判決後10日內向本院提出上訴書狀，並
應敘述具體理由。其未敘述上訴理由者，應於上訴期間屆滿後20
日內向本院補提理由書狀（均須按他造當事人之人數附繕本）「
切勿逕送上級法院」。
                          書記官  杜孟珍
中    華    民    國    100   年    8   月    18      日
附錄法條：
中華民國刑法第309條
（公然侮辱罪）
公然侮辱人者，處拘役或 3 百元以下罰金。
以強暴犯前項之罪者，處 1 年以下有期徒刑、拘役或 5 百元以
下罰金。
中華民國刑法第277條
（普通傷害罪）
傷害人之身體或健康者，處 3 年以下有期徒刑、拘役或 1 千元
以下罰金。
犯前項之罪因而致人於死者，處無期徒刑或 7 年以上有期徒刑
；致重傷者，處 3 年以上 10 年以下有期徒刑。